---
title: "Homework 2"
author: "Percy Jacobs"
output:
  html_document:
    df_print: paged
editor_options: 
  markdown: 
    wrap: 72
---

## Funciones en R

La estructura de una función en R tiene básicamente 4 elementos:

-   Nombre

-   Argumentos

-   Cuerpo

-   Valor de retorno

##### Ejemplo

Si se realiza una función para mostrar la secuencia de fibonacci hasta el enésimo término:

nombreFunción <- function(arg, arg2, arg3, ... ) {  
  **Cuerpo**  
  **Retorno**  
}  

```{r}
fibonacciSequence <- function(n) {
  fibonacci <- numeric(n)
  fibonacci[1] <- 0
  if (n > 1) {
    fibonacci[2] <- 1
  }
  for (i in 3:n) {
    fibonacci[i] <- fibonacci[i-1] + fibonacci[i-2]
  }
  print(fibonacci)
}

fibonacciSequence(10)
```
\

### Argumentos de una función

Son variables en las cuales se pueden pasar valores al invocar la función, esto sirve para enviar datos que luego se utilizarán en la función y al terminar el proceso podrán o no devolver algún otro dato. 
Se pueden agregar los argumentos que se deseen, solamente deberán ser separados por comas. Estos también pueden ser inicializados con un valor.

```{r}
suma <- function(a, b) {
  return(a + b)
}

x <- suma(3,4)
x
```

En el anterior ejemplo se logra apreciar los argumentos de entrada *a* y *b* de la función, que luego son utilizados para realizar una suma. Una función también puede dar valor a una variable, cuando se retorna un dato desde una función.

\

### Argumentos por valor
Son argumentos que toman valor en la declaración de la función, siendo valores por defecto.

```{r}
suma2 <- function(a = 5, b = 5) {
  return (a+b)
}

y <- suma2()
y
```
Al no pasar los argumentos de entrada, la función toma los valores por defecto que se asignaron a las variables *a* y *b* al momento de definir la función.


***
## Familia *apply*

La familia **apply()** pertenece al paquete base de R, conteniendo funciones para manipular porciones de datos de matrices, arrays, listas y dataframes de una forma repetitiva. Estas funciones permiten cruzar los datos de diferentes maneras y evitar el uso explicito de loops. Actúan como una entrada tipo lista, matriz o array y aplican una función con uno o varios argumentos opcionales.  

### *apply()*

Opera con arrays. *apply(X,MARGEN,FUNCION)*

-   **X** es el array o matriz.

-   **MARGEN** es una variable que define como se aplicará la función. Cuando **MARGEN=1** se aplica sobre filas, por otra parte si **MARGEN=2** se aplica sobre columnas.

-   **FUNCION** es la función que se desea aplicar a los datos, puede ser cualquier función de R.


##### Ejemplo

```{r}
m <- matrix(1:9, byrow=TRUE, nrow=3)
m
# suma de columnas
apply(m, 2, sum)
# suma de filas
apply(m, 1, sum)
# promedio de filas
apply(m, 1, mean)
```
\
  
### *lapply*

Se usa si se desea aplicar una función a cada elemento de una lista y obtener una lista como resultado.
La diferencia se encuentra en:

1.    Puede ser usado para otros objetos como dataframes, listas o vectores.

2.    La salida retornada es una lista (de allí viene la "l" en el nombre), que tiene el mismo numero de elementos que el objeto pasado como argumento. *lapply(X, FUN)*

-   **X** el objeto tipo vector.

-   **FUN** función a aplicar a cada elemento de *X*.

##### Ejemplo

```{r}
A <- matrix(1:9, byrow=TRUE, nrow=3)
B <- matrix(10:21, byrow=TRUE, nrow=4)
C <- matrix(22:27, byrow=TRUE, nrow=2)

myList <- list(A,B,C)
myList

# seleccionando la columna 2 de cada array en la lista
lapply(myList,"[",,2)
# seleccionando un elemento en particular de cada array
lapply(myList,"[", 2,1)
# mayusculas a minusculas
D <- c("HOLA","QUE","TAL")
lapply(D, tolower)
```

\

### *sapply()*

Esta función es similar a *lapply()*, pero trata de simplificar la salida a la estructura de datos más simple posible. Es más eficiente que lapply(), ya que en el retorno *sapply()* guarda los valores directamente en un vector, a diferencia de lapply() que los guarda en una lista. *sapply(X, FUN)*

-   **X** el objeto tipo vector.

-   **FUN** función a aplicar a cada elemento de *X*.

##### Ejemplo

```{r}
D
# lapply
lapply(D, tolower)
# sapply
sapply(D, tolower)

# seleccionando un elemento en particular de cada array
sapply(myList,"[", 2,1)
```

\

### *vapply()*

Calcula la suma de los elementos de una lista, la opción adicional "FUN.VALUE" permite especificar el tipo y tamaño de la salida. *vapply(X, FUN, FUN.VALUE)*

-   **X** el objeto tipo vector.

-   **FUN** es la función a aplicar, parámetro requerido.

-   **FUN.VALUE** es donde se especifica el tipo de dato que se espera.

##### Ejemplo

```{r}
myList
# suma de todos los datos de cada elemento de la lista
vapply(myList, sum, numeric(1))

# promedio de todos los datos de cada elemento de la lista
vapply(myList, mean, numeric(1))
```


